臺灣臺中地方法院刑事判決　　　　　　100年度交易字第347號
公　訴　人　臺灣臺中地方法院檢察署檢察官
被　　　告　謝子朋原名謝典亨.
選任辯護人　廖本揚律師
上列被告因過失傷害案件，經檢察官提起公訴（99年度偵字第27
396號），本院判決如下：
    主    文
謝子朋（原名謝典亨）犯過失傷害罪，處有期徒刑肆月，如易科
罰金，以新臺幣壹仟元折算壹日。緩刑肆年，並應於本判決確定
後二個月內向賴明文支付新臺幣參萬元；向王夏儷支付新臺幣柒
萬元（賴明文、王夏儷就其所受損害可獲賠償之實際數額，均另
移本院民事庭審理），及將來民事訴訟程序（含訴訟上和解、調
解程序等）所確定應賠償金額之損害賠償。
    犯罪事實
一、謝子朋（原名謝典亨）於民國99年6月2日某時許，駕駛車牌
    J2－9408號自用小客車，沿臺中市○區○○路，由仁義街往
    建成路方向行駛。同日11時40分許，行經建成路1629號前，
    謝子朋本應注意汽車迴車時，應暫停並顯示左轉燈光或手勢
    ，看清有無來往車輛，並注意行人通過，始得迴轉，而依當
    時天候晴，日間自然光，柏油路面、乾燥且無缺陷，亦無障
    礙物，視距良好等情形，並無不能注意之情事，竟疏未注意
    讓左後方來車先行，即貿然迴車，適有賴明文騎乘車牌ASG-
    248 號重型機車搭載王夏儷，沿學府路在謝子朋車輛後方行
    駛，因疏未注意在交岔路口不得超車而於學府路、建成路之
    交岔路口欲超越謝子朋車輛時，遇謝子朋駕車貿然迴轉，賴
    明文之機車因此煞車不及失控摔倒，賴明文因而受有下背痛
    疑似腰椎間盤移位、左側肩關節粘連性囊炎、左手腕扭傷、
    多處挫傷等傷害；王夏儷則受有左踝骨折併脫臼、臉部挫傷
    合併多處擦傷等傷害。謝子朋於車禍發生後，在未被有偵查
    犯罪職權之機關或公務務員發覺前，即向據報前往處理本件
    事故之員警承認為肇事人，自首而接受裁判。
二、案經賴明文、王夏儷訴由臺灣臺中地方法院檢察署檢察官偵
    查起訴。
    理    由
一、證據能力方面：按當事人、代理人或辯護人於法院調查證據
    時，知有第159條第1項不得為證據之情形，而未於言詞辯論
    終結前聲明異議者，視為有前項之同意，刑事訴訟法第 159
    條之5第2項定有明文。此乃係基於證據資料愈豐富，愈有助
    於真實發現之理念，酌採當事人進行主義之證據處分權原則
    ，並強化言詞辯論主義，透過當事人等到庭所為之法庭活動
    ，在使訴訟程序順暢進行之要求下，承認傳聞證據於一定條
    件內，得具證據適格。此種「擬制同意」，因與同條第一項
    之明示同意有別，實務上常見當事人等係以「無異議」或「
    沒有意見」表示之，斯時倘該證據資料之性質，已經辯護人
    閱卷而知悉，或自起訴書、原審判決書之記載而了解，或偵
    、審中經檢察官、審判長、受命法官、受託法官告知，或被
    告逕為認罪答辯或有類似之作為、情況，即可認該相關人員
    於調查證據之時，知情而合於擬制同意之要件（最高法院96
    年度台上字第4174號判決要旨參照）。查本件檢察官、辯護
    人、被告於本院審判期日均未對本院下述所引用證據之證據
    能力表示意見，且迄至言詞辯論終結前亦未聲明異議，本院
    審酌該等證據資料製作時之情況，尚無違法不當及證明力明
    顯過低之瑕疵，且為證明犯罪事實存否所必要，認為以之作
    為證據應屬適當，揆諸前開說明，自均具證據能力。
二、上開犯罪事實，業據被告謝子朋坦白認罪（見本院卷第14至
    16頁），核與告訴人賴明文、王夏儷指證被害情節相符（見
    偵查卷第37、38頁），並有道路交通事故現場圖、道路交通
    事故調查報告表(一)(二)、行政院衛生署臺中醫院診斷證明書 2
    份、事故現場及車輛照片24幀附卷可稽（見偵查卷第6至8、
    12至14、23至34頁）。按汽車迴車前，應暫停並顯示左轉燈
    光或手勢，看清無來往車輛，並注意行人通過，始得迴轉。
    道路交通安全規則第106條第5款定有明文。被告駕駛車輛自
    應注意上述道路交通安全規定，且依當時係天候晴，日間自
    然光，柏油路面、乾燥且無缺陷，亦無障礙物，視距良好，
    此有上開道路交通事故調查報告表(一)可佐，則在客觀上並無
    不能注意之情事，被告竟疏未注意後方來車，即貿然迴轉，
    以致發生本件交通事故，其顯有過失無疑，此由卷附臺中市
    車輛行車事故鑑定委員會100年3月8日中市車鑑0000000案鑑
    定意見書（見偵查卷第51、52頁）亦同此認定即明。又告訴
    人賴明文確因本次車禍受有下背痛疑似腰椎間盤移位、左側
    肩關節粘連性囊炎、左手腕扭傷、多處挫傷等傷害；告訴人
    王夏儷則受有左踝骨折併脫臼、臉部挫傷合併多處擦傷等傷
    害，有前揭各診斷證明書為證，則被告之過失行為與告訴人
    賴明文、王夏儷所受傷害間，自具有相當因果關係。綜上所
    述，被告過失傷害之犯罪事證已臻明確，其犯行洵堪認定，
    應依法論罪科刑。
三、核被告所為，係犯刑法第284條第1項前段之過失傷害罪。被
    告係以單一過失行為，同時犯 2個過失傷害罪，屬一行為而
    觸犯數罪名，並侵害數個法益，為想像競合犯，應從一重之
    過失傷害罪論處。被告肇事犯罪後，在未被有偵查犯罪職權
    之機關或公務務員發覺前，即向據報前往處理本件事故之員
    警承認為肇事人，有臺中市○○○道路交通事故肇事人自首
    情形記錄表在卷可考（見本院卷第26頁），且其未逃避偵審
    程序，顯具真誠悔悟，合於自首之要件，應依刑法第62條前
    段規定，減輕其刑。爰審酌被告無犯罪前科之品行（參卷附
    臺灣高等法院被告前案紀錄表）、智識程度、生活狀況、過
    失之態樣、告訴人賴明文與有過失之情形及告訴人賴明文、
    王夏儷所受之傷害，被告犯後能坦白認罪，雖尚未與告訴人
    達成和解，惟此涉及告訴人與被告就損害賠償之數額，認知
    有異，尚難完全歸責於被告，且被告於本院已承諾除將來民
    事判決應負之賠償金額外，願在本判決確定 2個月內，額外
    賠償告訴人賴明文新臺幣（下同）3 萬元；額外賠償告訴人
    王夏儷7萬元（見本院卷第14、16頁)，確具和解之誠意等一
    切情狀，量處如主文所示之刑，並諭知易科罰金之折算標準
    。又被告未曾因故意犯罪受有期徒刑以上刑之宣告（參卷附
    臺灣高等法院被告前案紀錄表），其因一時疏失致罹刑章，
    犯罪情節尚非重大，則經此偵審程序及罪刑宣告之教訓，理
    當知所警惕，應無再犯之虞，且被告於本院審理時，表明除
    將來民事判決認定應負之賠償金額外，願在本判決確定 2個
    月內，額外賠償告訴人賴明文 3萬元；額外賠償告訴人王夏
    儷 7萬元，就此告訴人賴明文、王夏儷、公訴人亦表示同意
    本院為附條件之緩刑（見本院卷第16頁），因認被告所受宣
    告之刑，以暫不執行為適當，併依刑法第74條第1項第1款規
    定，宣告緩刑 4年，以啟自新。另為促使被告確實履行相關
    賠償之承諾，不致因受緩刑宣告而心存僥倖，爰依刑法第74
    條第2項第3款規定，命被告應向告訴人賴明文、王夏儷支付
    損害賠償，資以兼顧告訴人之權益。
四、據上論斷，應依刑事訴訟法第299條第 1項前段，刑法第284
    條第1項前段、第55條、第62條前段、第41條第1項前段、第
    74條第1項第1款、第2項第 3款，刑法施刑法第1條之1第1項
    、第2項前段，判決如主文。
本案經檢察官王亮欽到庭執行職務。
中    華    民    國   100    年    5     月    16    日
              刑事第十庭    法  官  張恩賜
以上正本證明與原本無異。
如不服本判決，應於收受判決後10日內向本院提出上訴書狀，並
應敘述具體理由；其未敘述上訴理由者，應於上訴期間屆滿後20
日內向本院補提理由書（均須按他造當事人之人數附繕本）「切
勿逕送上級法院」。
                            書記官  黃舜民
中    華    民    國   100    年    5     月    16    日
附錄本案論罪科刑法條
刑法第284條第1項：
因過失傷害人者，處六月以下有期徒刑、拘役或五百元以下罰金
。致重傷者，處一年以下有期徒刑、拘役或五百元以下罰金。